最高法院刑事判決　　　　　　　　　　　　　　　九十三年度台上字第一九○九號
　　上　訴　人　甲○○
右上訴人因違反槍砲彈藥刀械管制條例案件，不服台灣高等法院台中分院中華民國九
十年八月八日第二審判決（九十年度上訴字第九八六號，起訴案號：台灣彰化地方法
院檢察署八十九年度偵字第四二六九、四四九一號），提起上訴，本院判決如左：
    主  文
上訴駁回。
    理  由
按刑事訴訟法第三百七十七條規定，上訴於第三審法院，非以判決違背法令為理由，
不得為之。是提起第三審上訴，應以原判決違背法令為理由，係屬法定要件。如果上
訴理由狀並未依據卷內訴訟資料，具體指摘原判決不適用何種法則或如何適用不當，
或所指摘原判決違法情事，顯與法律規定得為第三審上訴理由之違法情形，不相適合
時，均應認其上訴為違背法律上之程式，予以駁回。本件上訴人甲○○影印前在第一
審提出之辯護意旨狀，據為上訴第三審之理由，略稱：(一)、警方雖於上訴人家中之庭
院，查獲可發射子彈具有殺傷力之仿轉輪手槍改造掌心雷槍枝（下稱改造掌心雷槍枝
）一支，上訴人並於警詢時及檢察官偵查中承認，該扣案之槍枝係已死亡之黃裕豐所
有，委託上訴人寄藏。但已判刑確定之林英俊嗣後已出具自白書，承認該槍枝為其所
有。從而上訴人先前之供述，乃不實之自白，請調閱黃裕豐之前科資料。(二)、扣案之
改造掌心雷槍枝，經內政部警政署刑事警察局鑑定結果，雖機械性能良好，具殺傷力
。但該槍枝在一般夜市即可購得，為鋁質金屬，不足以承受子彈之爆炸力，與一般具
有殺傷力之掌心雷手槍不同。況其他法院之案件，亦曾有經鑑定結果具殺傷力，但仍
判決無罪者。請再委託鑑定機關，作實彈射擊。(三)、上訴人雖曾受林英俊委託，代為
保管扣案之改造仿貝瑞塔槍枝一支及子彈二發，但因內心不安，嗣後已要求林英俊取
回，依社會通常觀念，尚難認為符合寄藏之構成要件，該行為應屬無罪。倘若仍應論
罪，請減輕或免除其刑云云。
惟查：上訴第三審法院之案件，是否以判決違背法令為上訴理由，應就上訴人之上訴
理由書狀加以審查。至原判決究有無違法，與上訴是否以違法為理由為兩事。如上訴
理由書狀非以判決違法為上訴理由，其上訴第三審之程式即有欠缺，應認上訴為不合
法，依刑事訴訟法第三百九十五條前段予以駁回（本院七十一年臺上字第七七二八號
判例參照）。本件原判決認定：上訴人曾有違反麻醉藥品管理條例等多次前科，最近
一次於民國八十六年間因過失傷害案件，經台灣彰化地方法院判處有期徒刑五月，於
八十六年九月十日執行完畢。嗣又於八十七年一月間，在彰化縣埤頭鄉○○路，受國
中同學黃裕豐（已於八十八年十二月二十二日死亡）之委託，未經許可，代為寄藏以
金屬製可發射子彈，具有殺傷力之改造掌心雷槍枝一支（槍枝管制編號：00000
00000號）、金屬製可發射子彈，具有殺傷力之改造仿貝瑞塔（ BERETTA）槍枝
一支（含彈匣一個，槍枝管制編號：0000000000號）及金屬製具殺傷力之
改造子彈二發，而將之藏放於彰化縣埤頭鄉○○村○○路三四五巷十八號住處。至八
十九年五月三十日晚上十時許，因圖謀出售，將上開改造仿貝瑞塔槍枝一支及子彈二
發，經由不知情之少年蔡慶明取交林英俊（已判刑確定），由林英俊藏置於彰化縣溪
湖鎮○○街二號八樓八○二室租住處，伺機代覓買主（尚未著手於販賣，亦無陳列情
形），旋於翌（三十一）日下午五時許，經警在上址查獲，扣得該改造仿貝瑞塔槍枝
一支及子彈二發；嗣再於八十九年六月九日中午十二時許，循線在上訴人住處，查扣
前揭改造掌心雷槍枝一支等情。係依憑上訴人於警詢時及檢察官偵查中之自白（按上
訴人於第一審法院訊問時，仍為相同之自白，並供稱：警察詢問時及檢察官偵查中之
供述均實在，見第一審聲羈字第九九號卷第六至七頁）；證人林英俊、陳清富、陳進
福、蔡慶明之證述；並有改造掌心雷槍枝、改造仿貝瑞塔槍枝各一支、子彈二發扣案
，及台灣大哥大股份有限公司檢送之電話通聯紀錄一份、內政部警政署刑事警察局鑑
驗通知書二份在卷可稽，以為論據。因而維持第一審依想像競合犯論處上訴人未經許
可，寄藏可發射子彈具有殺傷力之槍枝（累犯）罪刑之判決，駁回上訴人在第二審之
上訴，已敘明所憑之證據及認定之理由。上訴人雖影印前在第一審提出之辯護意旨狀
（見第一審訴字第七九九號卷第一一五至一一九頁），據為上訴第三審之理由，惟該
書狀係在第一審判決前所製作，對於原審（第二審）判決究竟如何違背法令，並無一
語道及（根本無從道及），且其所述內容，乃單純事實之爭執，或聲請調查證據，或
請求減免其刑，顯與法律規定得為第三審上訴理由之違法情形，不相適合。其上訴違
背法律上之程式，應予駁回。
據上論結，應依刑事訴訟法第三百九十五條前段，判決如主文。
中　　　華　　　民　　　國　　九十三　　年　　　四　　　月　　 十五 　　日
                              最高法院刑事第八庭
                                  審判長法官  陳　炳　煌
                                        法官  陳　世　雄
                                        法官  韓　金　秀
                                        法官  吳　信　銘
                                        法官  徐　文　亮
      右正本證明與原本無異
                                              書  記  官
中　　　華　　　民　　　國　　九十三　　年　　　四　　　月　　 十九 　　日
                                                                        Ｌ
